【裁判字號】    97,消債更,268
【裁判日期】    970710
【裁判案由】    更生事件
【裁判全文】
臺灣板橋地方法院民事裁定          97年度消債更字第268號
聲  請  人  甲○○
代  理  人  徐豐益律師
上列當事人因消費者債務清理事件聲請更生與保全處分，本院裁
定如下：
    主  文
聲請駁回。
聲請費用由聲請人負擔。
    理  由
一、按聲請更生或清算不合程式或不備其他要件者，法院應以裁
    定駁回之，但其情形可以補正者，法院應定期間先命補正，
    消費者債務清理條例第8 條定有明文。又債務人對於金融機
    構因消費借貸、自用住宅借款、信用卡或現金卡契約而負債
    務，在聲請更生或清算前，應提出債權人清冊，以書面向最
    大債權金融機構請求協商債務清償方案並表明共同協商之意
    旨；債務人依本條例第151 條第1 項規定請求協商債務清償
    方案後，任一債權金融機構於協商期間內對其財產聲請強制
    執行者，視為協商不成立。債權金融機構於債務人請求協商
    前已聲請法院開始強制執行程序，而不同意延緩執行者，亦
    同，同條例第151 條第1 項、消費者債務清理條例施行細則
    第44條亦有明定。
二、本件聲請意旨略以：債權人遠東國際商業銀行對聲請人之不
    動產為假扣押，經本院97年度執全字第850 號假扣押強制執
    行事件受理在案，聲請人於民國97年4 月21日依消費者債債
    務清理條例施行細則第44條規定，發函詢問遠東國際商業銀
    行是否同意延緩執行，該行於97年4 月22日收受上函，至今
    仍未答覆，依消費者債務清理條例細則第44條規定，本件已
    視為協商不成立，為此聲請更生云云。
三、聲請人之主張，固據其提出本院民事執行處查封通知函、律
    師函及收件回執影本為證，然查，執行債權人遠東國際商業
    銀行未予回覆是否同意延緩執行，並不代表其不同意延緩執
    行，尚難認為已符合消費者債務清理條例施行細則第44條之
    規定。又據債權人遠東國際商業銀行於97年5 月28日函稱：
    債務人未曾向本銀行提出債務協商之聲請等語，及最大債權
    金融機構台新國際商業銀行函稱：債務人僅以律師函及金融
    機構債權人清冊，向本行申請前置協商，並未明示授權債權
    人得以向有關單位查詢財務狀況，亦即債權人無法在實務上
    取得消債條例所賦予債權人充分了解債務人之資訊，無法據
    以決定協商內容，故本行於多次去電聯繫不上債務人後，以
    掛號郵件寄發『前置協商退件通知函』，並告知債務人因申
    請文件不符規定，視同未請求前置協商，並請債務人備齊必
    要文件後，再重新提出申請等語，可知本件更生之聲請，不
    符合消費者債務清理條例第151 條第1 項、施行細則第44條
    之規定，且此欠缺又屬無從補正，爰依首揭說明，駁回其更
    生之聲請。又更生聲請既遭駁回，則債務人保全處分之聲請
    即失所附麗，應一併駁回，爰裁定如主文。
中    華    民    國    97    年    7     月    10    日
              民事第三庭    法      官  陳映如
上為正本係照原本作成
如不服本裁定，應於裁定送達後10日內，以書狀向本院提出抗告
，並繳納抗告費新臺幣1千元
中    華    民    國    97    年    7     月    10    日
                            書  記  官  李錦輝


司法院資訊處製作；財團法人民間司法改革基金會備份。
